【裁判字號】    98,訴,2983
【裁判日期】    981014
【裁判案由】    違反商業會計法等
【裁判全文】
臺灣臺中地方法院宣示判決筆錄          98年度訴字第2983號
公  訴  人  臺灣臺中地方法院檢察署檢察官
被      告  甲○○
選任辯護人  莊慶洲律師
上列被告因違反稅捐稽徵法等案件，經檢察官提起公訴（98年度
偵字第19687號）本院合議庭裁定由受命法官依法獨任進行認罪
協商程序，於中華民國98年10月14日11時許，在本院第十七法庭
宣示判決，出席職員如下：
      法  官  洪挺梧
      書記官  劉雅玲
法官起立朗讀判決主文、犯罪事實要旨、處罰條文及告以上訴限
制、期間並提出上訴狀之法院，且諭知記載其內容：
一、主    文：
甲○○犯行使偽造私文書罪，共貳罪，各處有期徒刑肆月，如易
科罰金，均以新臺幣壹仟元折算壹日，偽造之「乙○○」印章壹
枚及「乙○○」之印文貳拾肆枚，均沒收；又犯稅捐稽徵法第四
十七條第三款之逃漏稅捐罪，共貳罪，各處有期徒刑肆月，如易
科罰金，均以新臺幣壹仟元折算壹日。應執行有期徒刑壹年肆月
，如易科罰金，以新臺幣壹仟元折壹日，偽造之「乙○○」印章
壹枚及「乙○○」之印文貳拾肆枚，均沒收。緩刑貳年，並應向
國庫支付新臺幣陸萬元，及向指定之公益團體、地方自治團體或
社區提供肆拾小時之義務勞務。緩刑期間付保護管束。
二、犯罪事實要旨：
    甲○○為設於臺中縣潭子鄉○○路○段43巷28弄32號1樓之「
    協興工程行」負責人，亦為商業會計法所稱之商業負責人，
    為從事業務之人，以據實製作商業會計憑證及帳冊為其附隨
    義務。甲○○於民國96年間，申報「協興工程行」之95年度
    營利事業所得稅時，明知乙○○於95年間，在該工程行僅工
    作約10個月，每月薪資約為新臺幣（下同）2萬2000元至2萬
    3000元，若以2萬3000元計算，該年度之薪資所得為23萬元
    ，竟基於逃漏稅捐、填製不實會計憑證、偽造私文書及行使
    明知為不實事項，而登載於業務上作成文書之犯意，在不詳
    時、地，偽造「乙○○」之印章1枚（未扣案），復將該印
    章交付予「曹麗華記帳士事務所」人員，指示該事務所不知
    情之人員，在「協興工程行」之95年度薪資費印領清冊上，
    蓋「乙○○」之印文12枚，而偽造乙○○在該工程行每月支
    領3萬7500元，共計45萬元之薪資請領會計憑證，該事務所
    人員復依上開不實之印領清冊，而填製乙○○於95年度所得
    45萬元之各類所得扣繳暨免扣繳憑單，持以向財政部臺灣省
    中區國稅局臺中縣分局申報，增加「協興工程行」薪資費用
    22萬元，而逃漏營利事業所得稅5萬5000元（220000X0.25＝
    55000），乙○○則遭稅捐機關溢核定綜合所得稅1萬3200元
    ，均足以生損害於稅捐稽徵機關課稅之公平正確性及乙○○
    。於97年間，申報「協興工程行」之96年度營利事業所得稅
    時，明知乙○○於96年間，在該工程行僅工作約4個月，共
    領得薪資3萬餘元（以下以4萬元計算），竟又基於逃漏稅捐
    、填製不實會計憑證、偽造私文書及行使明知為不實事項，
    而登載於業務上作成文書之犯意，指示不知情之「曹麗華記
    帳士事務所」人員，以上開偽造之「乙○○」印章，在「協
    興工程行」之96年度薪資費印領清冊上，蓋「乙○○」之印
    文12枚，而偽造乙○○在該工程行每月支領1萬6500元，共
    計19萬8000元之薪資請領憑證，該事務所人員復依上開不實
    之印領清冊，而填製乙○○於96年度所得19萬8000元之各類
    所得扣繳暨免扣繳憑單，持以向財政部臺灣省中區國稅局臺
    中縣分局申報，增加「協興工程行」薪資費用15萬8000元，
    而逃漏營利事業所得稅3萬9500元（158000X0.25＝39000）
    ，乙○○則遭稅捐機關溢核定綜合所得稅9840元，均足以生
    損害於稅捐稽徵機關課稅之公平正確性及乙○○。嗣經乙○
    ○收得95年度及96年度財政部臺灣省中區國稅局之綜合所得
    稅核定通知書，察覺有異，向臺灣臺中地方法院檢察署提出
    告訴及告發，因而發現上情。
三、處罰條文：
    商業會計法第71條第1款，稅捐稽徵法第47條第3款、第41條
    ，刑法第11條前段、第217條第1項、第216條、第210條、第
    215條、第55條、第51條第5款、第41條第1項前段、第219條
    、第74條第1項第1款、第2項第4款、第5款、第93條第1項第
    2款，大法官會議釋字第662號、366號解釋，刑法施行法第1
    條之1。
四、協商判決除有刑事訴訟法第454條之4第1項第1款於本訊問程
    序終結前，被告撤銷協商合意或檢察官撤回協商聲請者；第
    2款被告協商之意思非出於自由意志者；第4款被告所犯之罪
    非第455條之2第1項所定得以協商判決者；第6款被告有其他
    較重之裁判上一罪之犯罪事實者；第7款法院認應諭知免刑
    或免訴、不受理者情形之一，及違反同條第2項「法院應於
    協商合意範圍內為判決；法院為協商判決所科之刑，以宣告
    緩刑或2年以下有期徒刑、拘役或罰金為限」之規定者外，
    不得上訴。
五、本件如有前述可得上訴情形，得自收受宣示判決筆錄送達之
    日起10日內，向本院提出上訴書狀（須附繕本），上訴於第
    二審法院。上訴書如未敘述理由，應於上訴期間屆滿後20日
    內補提理由書於本院。
中    華    民    國    98    年    10    月    14    日
                  臺灣臺中地方法院刑事第十七庭
                                    書記官  劉雅玲
                                    法  官  洪挺梧
以上正本證明與原本無異。
                                    書記官  劉雅玲
中    華    民    國    98    年    10    月    14    日


司法院資訊處製作；財團法人民間司法改革基金會備份。
